臺灣高等法院臺中分院刑事裁定
111年度聲字第1143號
聲  請  人  臺灣高等檢察署臺中檢察分署檢察官     
受  刑  人  柯亦紘
上列聲請人因受刑人數罪併罰有二裁判以上，聲請定其應執行之
刑（聲請案號：111年度執聲字第506號），本院裁定如下：
    主  文
柯亦紘因犯如附表所示各罪所處之刑，有期徒刑部分應執行有期
徒刑陸年。
    理  由
一、聲請意旨略以：受刑人因偽造有價證券等數罪，先後經判決
    確定如附表。數罪中雖有刑法第50條第1項但書所列情形，
    惟受刑人已請求檢察官聲請定應執行刑，應依刑法第50條第
    2項、第53條、第51條第5款規定，定其應執行之刑，爰依刑
    事訴訟法第477條第1項聲請裁定等語。
二、按數罪併罰，有二裁判以上者，依刑法第51條之規定，定其
    應執行之刑；得易科罰金之罪與不得易科罰金之罪，受刑人
    請求檢察官聲請定應執行刑者，依刑法第51條規定定之；數
    罪併罰，分別宣告其罪之刑，若宣告多數有期徒刑者，於各
    刑中之最長期以上，各刑合併之刑期以下，定其刑期，但不
    得逾30年。刑法第53條、第50條第2項、第51條第5款分別定
    有明文。
三、經查：
　㈠受刑人柯亦紘因犯附表所示之罪，分別經臺灣彰化地方法院
    、臺灣屏東地方法院及本院判決處如附表所示之刑，均經確
    定在案，有該案件之判決書及臺灣高等法院被告前案紀錄表
    各1份在卷可稽。又受刑人所犯如附表編號4所示之罪係處以
    不得易科罰金之刑，如附表編號1至3所示之罪則係處以得易
    科罰金之刑，受刑人已就上開各罪請求檢察官向本院聲請定
    應執行刑乙情，有臺灣彰化地方檢察署刑法第50條第1項但
    書案件是否聲請定刑聲請書在卷足稽。又受刑人所犯如附表
    編號1至3所示之罪，曾經定應執行之刑如附表1至3備註列所
    示，是本件更定執行刑時，應有不利益變更禁止原則之適用
    ，本院應以受刑人所犯原各罪之宣告刑為基礎而裁量刑期，
    惟仍不得較上開各罪曾定之應執行刑與其他宣告刑之總和為
    重（最高法院104年度台抗字第778號裁定意旨參照）。
  ㈡又定應執行刑，不僅攸關國家刑罰權之行使，於受刑人之權
    益亦有重大影響，除顯無必要或有急迫情形外，法院於裁定
    前，允宜予受刑人以言詞、書面或其他適當方式陳述意見之
    機會，程序保障更加周全（最高法院110年度台抗大字第489
    號大法庭裁定意旨參照）。是本院就檢察官聲請事項已以書
    面通知受刑人於文到7日內具狀陳述意見，該函文已於111年
    5月27日受刑人所在之法務部○○○○○○○○○，由其親自簽名捺印
    並收受，惟迄今仍未表示意見，此有卷附該函（稿）、送達
    證書及訴狀查詢表在卷可參(見本院卷第133至139頁)，已保
    障受刑人程序上之權益。　　
　㈢茲聲請人以本院為上開案件犯罪事實最後判決之法院為前揭
    聲請，本院審核各案卷無誤，應予准許，並衡酌受刑人所犯
    如附表所示各罪之犯罪類型，其犯罪態樣、手段、所侵害法
    益及受刑人犯上開各罪之犯罪時間是否相近等情，以判斷受
    刑人所受責任非難重複之程度，再斟酌受刑人犯數罪所反應
    人格特性，暨權衡各罪之法律目的及相關刑事政策、受刑人
    陳述之意見，而為整體評價後，定其應執行之刑如主文所示
    。
四、爰依刑事訴訟法第477條第1項，刑法第50條第2項、第53條
    、第51條第5款，裁定如主文。
中　　華　　民　　國　 111　　年　　 6　　月　　13　　日
            刑事第七庭   審判長法　官  梁  堯  銘
                               法　官  王  鏗  普
                               法　官  羅  國  鴻
以上正本證明與原本無異。
如不服本裁定，應於收受送達後5日內向本院提出抗告書狀（須
附繕本）。因疫情而遲誤不變期間，得向法院聲請回復原狀。

                               書記官  吳  姁  穗 

中　　華　　民　　國　　111 　年　　6 　　月　　13　　日
【附表】受刑人柯亦紘定應執行刑案件一覽表     編號  1 2 3 罪名  行使偽造私文書 詐欺取財 侵占 宣告刑  有期徒刑6月 有期徒刑5月 有期徒刑6月 犯罪日期  104年07月07日至104年07月20日 104年07月22日至104年08月02日 104年12月01日至105年07月05日 偵查(自訴)機關年度案號  彰化地檢105年度偵字第6285號 彰化地檢105年度偵字第6285號 屏東地檢108年度撤緩偵字第14號 最後事實審 法院 臺灣彰化地方法院 臺灣彰化地方法院 臺灣屏東地方法院  案號 106年度簡字第1548號 106年度簡字第1548號 108年度簡字第2227號  判決日期 107年02月27日 107年02月27日 108年11月26日 確定 判決 法院 臺灣彰化地方法院 臺灣彰化地方法院 臺灣屏東地方法院  案號 106年度簡字第1548號 106年度簡字第1548號 108年度簡字第2227號  確定日期 107年03月27日 107年03月27日 108年12月24日 是否為得易科罰金之案件  得易科罰金 得易服社會勞動 得易科罰金 得易服社會勞動 得易科罰金 得易服社會勞動 備  註  彰化地檢107年度執字第2208號（編號1至2經原判決定應執行有期徒刑11月，已執畢）  屏東地檢109年度執字第326號   編號1至3經屏東地院109年度聲字第164號定應執行有期徒刑1年3月（屏東地檢109年度執更字第631號）   
受刑人柯亦紘定應執行刑案件一覽表     編號  4 以下空白  罪名  偽造有價證券   宣告刑  有期徒刑5年   犯罪日期  103年11月18日至104年5月間   偵查(自訴)機關年度案號  彰化地檢105年度偵緝字第178號   最後事實審 法院 臺灣高等法院 臺中分院    案號 108年度上訴字第2625號    判決日期 109年04月15日   確定 判決 法院 臺灣高等法院 臺中分院    案號 108年度上訴字第2625號    確定日期 109年05月19日   是否為得易科罰金之案件  不得易科罰金 不得易服社會勞動   備  註  彰化地檢109年度執字第2577號（109年度執緝字第345號）